# 请教先进先出与个别计价法

提问人：xiongmao12 时间：2012-07-08 14:19:04
请教各位，先进先出法跟个别计价法能否同时使用？目前企业无法对于所有存货个别计价，但是对于一部分存货可以个别计价，企业要求对于可以区分的部分个别计价，其他的按照先进先出，可以吗？如果可以，那么审计报告中会计政策应当如何披露呢？

回答人：chenyiwei
应可以。但应当对采用个别认定法的存货的具体范围和确定方法给出明确的标准和界定，防止出现任意改变特定种类存货计价方法的情况。在此前提下，会计政策中可表述为：对符合XX条件（此处需具体说明）的存货，主要为XX、XX等，采用个别认定法确定发出存货的成本；对于其他存货，采用先进先出法确定发出存货的成本。